---
title: "Projekt"
author: "Emilia Majerz, Jakub Raban"
date: "30.05.2021"
output: html_document
---

```{r setup, include=FALSE}
knitr::opts_chunk$set(echo = TRUE)
```
# Projekt zaliczeniowy - analiza zbioru danych sprzedaży mieszkań w Korei
Pobrany przez nas zbiór danych zawiera 5891 obserwacji na temat mieszkań sprzedanych w koreańskiej prowincji Daegu w latach 2007-17. 
Zbiór danych zawiera 30 kolumn, w tym cenę sprzedaży mieszkania.

```{r}
file <- read.csv("dane.csv", stringsAsFactors = T)
df <- data.frame(file)
cat(nrow(df), "x", length(df))
head(df)
```

## Regresja po cenie sprzedaży
Chcemy wyuczyć model przewidujący cenę sprzedaży mieszkania na podstawie pozostałych jego parametrów znajdujących się w zbiorze danych (takich jak powierzchnia, piętro itp.)

### Regresja liniowa

Najpierw należy podzielić zbiór danych na zbiór treningowy i testowy
```{r}
sample.size <- floor(0.8 * nrow(df))
set.seed(123)
train.ind <- sample(seq_len(nrow(df)), size = sample.size)
train <- df[train.ind, ]
test <- df[-train.ind, ]
```

Następnie przeprowadzamy trening regresji liniowej na zbiorze treningowym. Odrzucamy przy tym dwie zmienne które są zależne od pozostałych zmiennych w zbiorze. Przy użyciu funkcji `summary` wyświetlamy model:
```{r}
dir_logistic <- list()
dir_logistic$fit <- lm(SalePrice ~ . - N_FacilitiesNearBy.Total. - N_SchoolNearBy.Total. , data = train)
summary(dir_logistic$fit)
```

Widzimy że model ma R^2 równy 0.8844, co jest wynikiem niezłym. \ 
p-wartości dla większości zmiennych są bardzo małe, co dobrze świadczy o użyteczności tych zmiennych w treningu modelu. Najmniejszą użyteczność w  modelu wykazują chociażby zmienne mówiące o ilości szpitali w pobliżu czy też o rodzaju zarządzania mieszkaniem. \ 
Charakter predyktora (dodatni/ujemny) jest widoczny w pierwszej kolumnie. Najsilniejszy wpływ (ujemny) ma zmienna mówiąca o najbliższym przystanku autobusowym gdy nie ma żadnego w pobliżu. \ 
Następnie możemy przejść do dopasowania modelu do danych testowych.

```{r}
rmse = function (actual, predicted) {
  sqrt(mean((actual - predicted) ^ 2))
}
```

Predykcja i błąd RMSE:
```{r}
dir_logistic$predicted <- predict(dir_logistic$fit, test)
rmse(test$SalePrice, dir_logistic$predicted)
```

Niektóre spośród dopasowań:
```{r}
predicted.df <- data.frame(test$SalePrice, dir_logistic$predicted)
predicted.df.sample <- sample(seq_len(nrow(predicted.df)), size = 10)
predicted.df[predicted.df.sample, ]
```

### Regresja inna XD



## Klasyfikacja po piętrze


